【裁判字號】    95,交聲,121
【裁判日期】    950428
【裁判案由】    聲明異議
【裁判全文】
臺灣彰化地方法院交通事件裁定
    移
    受 處 分 人
    即 異 議 人  甲○○
上列異議人即受處分人因違反道路交通管理處罰條例案件，對於
交通部公路總局臺中區監理所彰化監理站九十五年一月二十日彰
監四字第裁六四─Ｉ00000000號、第裁六四─Ｉ000
00000號處分不服，聲明異議，本院裁定如下：
    主  文
異議駁回。
    理  由
一、按汽車駕駛人駕駛汽車，應遵守道路交通標誌、標線、號誌
    之指示；汽車行駛至交岔路口，其行進、轉彎，應遵守燈光
    號誌或交通警察之指示，道路交通安全規則第九十條前段、
    第一百零二條第一項第一款分別定有明文。汽車駕駛人，行
    經有燈光號誌管制之交岔路口闖紅燈者，處新臺幣（下同）
    一千八百元以上五千四百元以下罰鍰，道路交通管理處罰條
    例第五十三條定有明文。次按汽車駕駛人之行為有下列情形
    之一，當場不能或不宜攔截製單舉發者，得對汽車所有人逕
    行舉發處罰：（一）闖紅燈或平交道；（二）搶越行人穿越
    道；（三）違規停車而駕駛人不在場；（四）不服指揮稽查
    逃逸或聞消防車、救護車、警備車、工程救險車之警號不立
    即避讓者；（五）違規停車或搶越行人穿越道，經各級學校
    交通服務隊現場導護人員簽證檢舉；（六）行經設有收費站
    、地磅之道路，不依規定停車繳費或過磅；（七）經以科學
    儀器取得證據資料證明其行為違規；前項逕行舉發，應記明
    車輛牌照號碼、車型等可資辨明之資料，查明汽車所有人姓
    名或名稱、住址後，製單舉發處罰之，道路交通管理處罰條
    例第七條之二定有明文。再汽車駕駛人，駕駛汽車有違反本
    條例之行為，經交通勤務警察或依法令執行交通稽查任務人
    員制止時，不聽制止或拒絕停車接受稽查而逃逸者，除按各
    該條規定處罰外，處新臺幣三千元以上六千元以下罰鍰，並
    記違規點數一點，道路交通管理處罰條例第六十條第一項及
    第六十三條第一項亦定有明文。再按逕行舉發者，應按已查
    明之資料填註車牌號碼、車輛種類、車主姓名或地址，並於
    通知單上方空白處加註逕行舉發之文字後，由舉發機關送達
    被通知人。又逕行舉發違反道路交通管理事件，經汽車所有
    人依通知單之應到案日期前到案，並告知違規駕駛人姓名、
    身分證統一編號及住址者，處罰機關應即另行通知違規駕駛
    人到案依法處理；逾應到案日期，處罰機關應依本條例第八
    十五條第三項規定處罰該汽車所有人，違反道路交通管理事
    件統一裁罰基準及處理細則第二十四條亦定有明文。
二、受處分人即異議人聲明異議意旨略以：伊所有之車牌號碼Ｙ
    ＨＤ－６９８號重型機車曾被竊供犯案工具，迄民國（下同
    ）九十四年十二月五日方由彰化警局破獲領回；本件遭舉發
    違規之時，伊正在學校授課，本件違規舉發又無當場遭舉發
    之違規人具名，亦無攝影拍照存證，實難遽認異議人確有闖
    紅燈、不服稽查之違規情事，因認本件舉發有誤，為此聲明
    異議，爰請撤銷原處分云云。
三、原處分機關意旨略以：異議人即受處分人甲○○所有之車牌
    號碼ＹＨＤ－６９８號重型機車於九十四年十一月二十二日
    十時三十分許，行經彰化縣員林鎮○○路與至平街口時違規
    闖紅燈、且闖越紅燈後經警方攔檢，仍不服稽查加速逃逸，
    因而經彰化縣警察局員林分局以異議人違反道路交通管理處
    罰條例第五十三條、第六十條第一項之規定逕行掣單舉發。
    異議人以其機車曾遭竊等情置辯，因涉事實認定問題，本站
    不便置喙等語。
四、經查：
（一）本件異議人即受處分人甲○○雖以前詞置辯，並檢附機車
      異動歷史查詢資料一份為證，該車雖曾於九十四年十二月
      四日二十時二十分許失竊，迄九十四年十二月五日為警破
      獲領回，然本件違規時間係在九十四年十一月二十二日十
      時三十分許，違規時間顯係於該車被竊之前，本院為求慎
      重，復依職權向彰化縣警察局函調本件機車失竊之查獲記
      錄、嫌疑人與被害人之筆錄等相關資料，經彰化縣警察局
      函覆彰化縣警察局車輛協尋（尋獲）電腦輸入單、嫌疑人
      丙○○、乙○○警詢筆錄、被害人吳錫勳（即異議人之父
      親）警詢筆錄各一份至院，依該等資料顯示，本件違規車
      輛係於九十四年十二月四日二十時許，由丙○○及乙○○
      所竊取，於同日二十時二十分許，即為異議人之父親吳錫
      勳發覺遭竊而報警處理，有上開資料可按，復經本院提訊
      證人丙○○、乙○○到庭為證，其二人均具結證稱：上開
      機車確係其等於九十四年十二月四日行搶前所竊取等語，
      異議人亦於本院訊問時自承：上開機車於九十四年十二月
      四日失竊前，均停放於伊住處，並未有遺失之情事等語，
      足認本件違規之時，上開機車並無失竊之情事；再參以證
      人即當日在場逕行舉發之員警柯火朝於本院訊問時結證稱
      ：「（本案是否由你舉發？）是。」、「（當日是證人丙
      ○○或乙○○騎機車？）沒什麼印象。」、「（騎機車的
      人年紀多大？）約四十出頭，男性，庭上的二位證人外型
      不太像。」、「（當時違規機車何顏色？）銀色，YAMAHA
      」、「（你是否確認違規機車是此車牌號碼？）確認。」
      ；復經本院提示異議人所庭呈之車牌號碼ＹＨＤ－６９８
      號重型機車照片，詢問證人柯火朝：「（該部機車是否是
      當日你所見到違規機車？）沒錯，是這部機車。」等語，
      證人已明確證述當日確係異議人所有之車號ＹＨＤ－６９
      ８號重型機車於員林鎮○○路、至平街口闖紅燈及闖紅燈
      經警方攔下後，不服稽查加速逃逸等違規行為，證人柯火
      朝與異議人並無夙怨，自無甘冒觸犯偽證罪之風險而構詞
      誣陷異議人之理，參以本件卷存證據資料內亦無任何積證
      據足以證明證人上開證述係屬虛偽，或有足以令人顯信其
      供述為不可採之品性證據或前科證據存在，自不得僅以證
      人為本件開單告發異議人之員警而全盤抹煞其在訴訟上所
      具有之證人資格，況證人柯火朝亦於本院調查時明確證稱
      當日之違規駕駛人並非異議人，若證人有意設詞誣陷異議
      人，何需就此部分為有利於異議人之證述？益徵證人之上
      開證述應堪採信；是堪認異議人所有之上開機車於上揭時
      、地，行經有燈光號誌管制之交岔路口闖紅燈，並經警方
      攔下後，不服稽查加速逃逸之違規車輛無訛，異議人以其
      上開機車曾遭竊，而認本件舉發有誤云云置辯，顯屬無據
      。
（二）復查本件違規係行經有燈光號誌管制之交岔路口闖紅燈，
      並經警方攔下後，不服稽查加速逃逸之情形，揆諸前揭說
      明，屬當場不能或不宜攔截製單舉發者，得對汽車所有人
      逕行舉發處罰，而汽車所有人若未於應到案日期前到案，
      告知違規駕駛人姓名、身分證統一編號及住址者，處罰機
      關應依道路交通管理處罰條例第八十五條第三項規定處罰
      該汽車所有人，從而，本件異議人確係違規車輛之所有人
      ，已如前述，雖其非違規駕駛人，然其迄今未告知違規駕
      駛人究為何人，原處分機關依前揭規定逕以汽車所有人即
      異議人為裁罰對象，裁處新台幣二千七百元，核無違誤。
      綜上所陳，本件異議人之異議為無理由，應予駁回。
據上論斷，應依道路交通案件處理辦法第十九條，裁定如主文。
中    華    民    國    95    年    4     月    28    日
                  交通法庭            法  官  簡璽容
以上正本證明與原本無異。
如不服本裁定，應於裁定送達後五日內向本院提出抗告狀 (須附
繕本 )。
中    華    民    國    95    年    5     月    1     日
                                      書記官  王惠嬌


司法院資訊處製作；財團法人民間司法改革基金會備份。
